【裁判字號】    92,訴,1385
【裁判日期】    921223
【裁判案由】    毒品危害防制條例
【裁判全文】
臺灣彰化地方法院刑事判決                        九十二年度訴字第一三八五號
    公  訴  人  臺灣彰化地方法院檢察署檢察官
    被      告  甲○○
右列被告因違反毒品危害防制條例案件，經檢察官提起公訴（九十二年度毒偵字第二
三七五、二六五九、二六六一號），本院裁定進行簡式審判程序審理，判決如左：
    主  文
甲○○連續施用第一級毒品，處有期徒刑柒月；扣案之海洛因貳包（合計淨重零點
貳公克）、海洛因壹包（淨重零點零陸公克）均沒收銷燬之。又施用第二級毒品，處
有期徒刑月。應執行有期徒刑捌月；扣案之海洛因貳包（合計淨重零點貳公克）
、海洛因壹包（淨重零點零陸公克），均沒收銷燬之。
    事  實
一、甲○○前因施用毒品案件，經裁定送觀察、勒戒後，認無繼續施用毒品之傾向，
    由臺灣彰化地方法院檢察署檢察官於民國九十二年七月十三日以九十二年度毒偵
    字第一六二二號為不起訴處分確定。仍未戒除毒癮，復基於施用第一級毒品海洛
    因之概括犯意，自九十二年七月中旬某日起至同年九月十日上午八時許止，在其
    彰化縣和美鎮○○路八十三巷三弄十號住處等地，以將第一級毒品海洛因混加水
    置於注射針筒內，再予施打於手臂之方式，連續施用第一級毒品海洛因多次，平
    均約二、三天施用一次；另於同年九月八日上午，同在前揭地點，以將第二級毒
    品安非他命置於玻璃管內，外以火燒烤產生煙霧，再加以吸食之方式，施用第二
    級毒品安非他命一次。嗣先於同年八月十四日下午五時三十分許，在臺中市南屯
    區建功南三巷六號為警查獲，並扣得海洛因二包（合計淨重０．三二公克）；另
    於同年九月十日下午七時四十五分許，甲○○自行攜帶海洛因一包（淨重０．０
    六公克）至彰化縣警察局中寮派出所供明上情。經依本院九十二年度毒聲字第一
    八八三號裁定送臺灣彰化看守所附設勒戒處所觀察、勒戒後，認有繼續施用毒品
    之傾向。
二、案經臺中市警察局第五分局報告臺灣臺中地方法院檢察署檢察官呈請臺灣高等法
    院臺中分院檢察署核轉臺灣彰化地方法院檢察署檢察官，及彰化縣警察局和美分
    局報請該署檢察官偵查起訴。
    理  由
一、右揭事實，業經被告甲○○迭於偵查及本院審理時坦承不諱，且被告甲○○於九
    十二年八月十四日下午五時三十分許獲案後，為警採集其尿液送驗，結果呈嗎啡
    陽性反應，此有彰化縣衛生局煙毒尿液檢驗成績書一件附卷足憑，其於同年九月
    十日下午七時四十五分許自動到案後入臺灣彰化看守所附設勒戒處所，經採集其
    尿液送驗，結果呈嗎啡及安非他命陽性反應，亦有詮昕科技股份有限公司濫用藥
    物尿液檢驗報告一件在卷可稽，又扣案之白色粉末經送驗結果，確係海洛因無訛
    ，有法務部調查局鑑定通知書二件在卷可稽，並有該海洛因二包（合計淨重０．
    三二公克）、海洛因一包（淨重０．０六公克）扣案足資佐證，足徵被告自白與
    事實相符，堪以採信。又被告前因施用毒品案件，經裁定送觀察、勒戒後，認無
    繼續施用毒品之傾向，由臺灣彰化地方法院檢察署檢察官於九十二年七月十三日
    以九十二年度毒偵字第一六二二號為不起訴處分確定乙情，有該不起訴處分書在
    卷可稽，其於五年內再犯毒品危害防制條例第十條之罪，係屬二犯，並經本院以
    九十二年度毒聲字第一八八三號裁定送臺灣彰化看守所附設勒戒處所觀察、勒戒
    後，認有繼續施用毒品之傾向，亦有該裁定書及臺灣彰化看守所附設勒戒處所九
    十二年九月二十九日彰所戒字第○九二○八○○二一二號之有無繼續施用毒品傾
    向證明書一件附卷可參。本件事證明確，被告上開犯行洵堪認定，應依法論科。
二、核被告所為，係犯毒品危害防制條例第十條第一項之施用第一級毒品罪、第二項
    之施用第二級毒品罪。被告持有第一級毒品海洛因、第二級毒品安非他命施用，
    其持有毒品之低度行為，已為施用毒品之高度行為所吸收，不另論罪。其先後多
    次施用海洛因之犯行，時間緊接，方法相同，所犯係構成要件相同之罪名，顯係
    基於概括犯意為之，應依刑法第五十六條連續犯規定，論以一罪，並加重其刑。
    又所犯上開二罪，犯意各別，行為互殊，應分論併罰之。再按刑法第六十二條所
    規定之自首，以對於未發覺之罪，向有偵查權之機關或公務員自承犯罪，進而接
    受裁判為要件；而具有連續犯或牽連犯等裁判上一罪關係之犯罪，苟全部犯罪未
    被發覺前，行為人僅就其中一部分犯罪自首，固仍生全部自首之效力，反之，倘
    其中一部分犯罪已先被有偵查權之機關或公務員發覺，行為人事後方就其餘未被
    發覺之部分，自動供認其犯行時，因與上開自首之要件不符，自不得適用自首之
    規定減輕其刑（最高法院八十三年度臺上字第三九三五號判決意旨可資參照），
    查被告甲○○於九十二年八月十四日已遭警查獲並當場查扣海洛因二包，且經採
    集尿液送驗，其結果為「嗎啡陽性反應」，雖被告另於九十二年九月十日攜帶第
    一級毒品海洛因一包主動到案，並供承施用海洛因至九十二年九月十日上午八時
    止等語，惟被告就施用第一級毒品海洛因犯罪之其中一部分已先被有偵查權之機
    關發覺，且其就施用第二級毒品安非他命犯罪部分並未自承犯罪，並於九十二年
    九月十一日偵查中否認有施用第二級毒品安非他命，揆諸前開說明，均無自首之
    適用，附此敘明。爰審酌被告年紀猶輕、思慮未周，及其犯罪次數、動機、目的
    、方法，暨犯罪後已知悔悟並坦承犯行之態度等一切情狀，分別量處如主文所示
    之刑，並定其應執行之刑，以示懲儆。又扣案之第一級毒品海洛因二包（合計淨
    重０．三二公克）、海洛因一包（淨重０．０六公克），均係查獲之毒品，應依
    毒品危害防制條例第十八條第一項前段之規定宣告沒收銷燬。另於九十二年八月
    十四日扣案之白色粉末一包，並非海洛因，而係第四級管制藥品安定（ＤＩＡＺ
    ＥＰＡＭ），有前揭法務部調查局鑑定通知書一件為憑，核與本案無涉，另注射
    針筒一支，被告甲○○否認為其所有，復查無證據證明該針筒確係被告所有，爰
    均不另為宣告沒收。
據上論斷，應依刑事訴訟法第二百七十三條之一第一項、第二百九十九條第一項前段
，毒品危害防制條例第十條第一項、第二項、第十八條第一項前段，刑法第十一條前
段、第五十六條、第五十一條第五款，判決如主文。
本案經檢察官賴志盛到庭執行職務。
中    華    民    國    九十二    年      十二      月      二十三      日
                              臺灣彰化地方法院刑事第二庭
                                  法      官  郭  麗  萍
右正本證明與原本無異。
如不服本判決，應於判決送達後十日內向本院提出上訴狀( 須附繕本 )。
                                  法院書記官  施  嘉  玫
中    華    民    國    九十二    年      十二      月      二十四      日
毒品危害防制條例第十條：
施用第一級毒品者，處六月以上五年以下有期徒刑。
施用第二級毒品者，處三年以下有期徒刑。


司法院資訊處製作；財團法人民間司法改革基金會備份。
